【裁判字號】    95,上訴,55
【裁判日期】    950530
【裁判案由】    違反組織犯罪防制條例
【裁判全文】
臺灣高等法院花蓮分院刑事判決          95年度上訴字第55號
上  訴  人
即自訴人    乙戊○
被      告  乙丁○ Hwy-C.
            甲己○ I-Chi.
            乙丙○
            甲ｊ○ Jack .
            甲酉○ Susan.
                      gele.
            未○○ Dik G.
                      CA,U.
            甲Ｅ○ David.
                      A 90.
            甲ｍ Kennet.
                      A 90.
            甲ｓ(馬若石) R.
                      9802.
                      WA 9.
            ｇ○○ Chris.
                      sade.
            甲辛 Kevil .
                      01 U.
            甲ｋ○ James.
                      , CA.
            甲甲○ H. Ke.
                      , CA.
            Ｈ○○ Eugen.
                      , CA.
            甲ｗ○ Charl.
                      , CA.
            天○○ Ronal.
                      , CA.
            Ｘ○○ Laure.
                      , CA.
            甲ｔ○ Mina .
                      , CA.
            ｔ○○ David.
                      , CA.
            甲Ｗ○○ Patr.
                      , CA.
            宇○○ Ronal.
                      , CA.
            Ｍ○○ Cydne.
                      , CA.
            甲Ｍ○ Judy .
                      , CA.
            甲ｑ○ Scott.
                      CA 9.
            ｓ○ Richar.
                      CA 9.
            ｕ○ Major .
                      CA 9.
            ｆ○○ Richa.
                      CA 9.
            甲辰○ MARIE.
                      owar.
                      05 U.
            Ｐ○○ LAWRE.
                      owar.
                      05 U.
            宙○○ PATRI.
                      owar.
                      05 U.
            甲Ｔ JoAnn .
                      les,.
            甲ｅ○ Carlo.
                      les,.
            甲Ｗ○○ Patr.
                      les,.
            Ｎ○○ Lise .
                       946.
            甲乙○ Patri.
                      l St.
                      9007.
            甲Ｚ○ Chris.
                      l St.
                      9007.
            卯○○ Patty.
                      ll S.
                      9011.
            甲Ｘ Mina R.
                      ll S.
                      9011.
            Ｊ○ Victor.
                      ll S.
                      9011.
            甲Ｓ○ Rosal.
                      ll S.
                      9011.
            ｔ○○ David.
                       Bea.
            Ｆ○○ Eugen.
                      Fran.
            ｊ○○○ Char.
                      Los .
            乙癸 Joseph.
                      Fran.
            甲壬○ Marc .
                      nue .
                      es, .
            Ｄ○史丁 Adri.
                      nue .
                      es, .
            甲卯 Kimber.
                      ey, .
            乙辛 Susan .
                      21 A.
                      ,CA .
            ｈ○○○ Fred.
                      48th.
                      gele.
            甲Ｌ○ Willi.
                      , Ca.
            Ｒ○○ Kenne.
                      , Ca.
            甲ｆ Jeffre.
                      , Ca.
            午○ Terran.
                      , Ca.
            庚○ Ronald.
                      , Ca.
            甲ｉ○ Howar.
                       Cen.
                      g Ko.
            甲子 Stephe.
                      et L.
            搭落 Richar.
                      abas.
            巳○○ Andre.
                      asad.
            乙乙○ Geral.
                       U.S.
            Ｔ○○ Ivy T.
                       U.S.
            甲ｕ Wesley.
                      38 U.
            ｒ○○ Franc.
                       911.
            ｉ○○○ Nels.
                       1 L.
            甲Ｂ○ Rober.
                       1 L.
            甲Ｈ○ Harry.
                      os A.
            Ｏ○○ David.
                      oa S.
                      A 00.
            甲寅 Peter .
                      oa S.
                      A 00.
            昆 John Jo.
                      oa S.
                      A 00.
            Ｖ○ David .
                       Str.
            Ａ○○ Erik .
                      venu.
                      71 U.
            甲ｒ Donald.
                      reng.
            ｎ○○ Kenne.
                      Aven.
                      9007.
            乙○○ Edwar.
                       900.
            丙○○ Jerol.
                       900.
            辰○ Ronald.
                       900.
            甲○○ C. Be.
                      1108.
                      U.S..
            寅○○ Theod.
                      a, C.
            黃○○ Vaino.
                      r,Di.
                      .S.A.
            甲ｌ Miiria.
                      r,Di.
                      .S.A.
            甲ｐ○ Reube.
                      r,Di.
                      .S.A.
            甲癸○ Willi.
                      r,Di.
                      .S.A.
            ｂ○ Paul A.
                      r, D.
                       U.S.
            ｐ○○ Orvil.
                      r, D.
                       U.S.
            甲Ｖ○ Marga.
                      r, D.
                       U.S.
            申○○ Ramon.
            odoy pere.
                      r, D.
                       U.S.
            戊○ Mildre.
                      or L.
            Ｙ○ Joan D.
                      or L.
            丁○ Patti .
                      or L.
            Ｚ○○ H. Wa.
                      or L.
            甲Ｇ Edward.
                      or L.
            甲Ｒ John C.
                      th F.
                      USA
            甲宇 Ronald.
                      th F.
                      USA
            甲午○ Morey.
                      th F.
                      USA
            ｙ○○ Joyce.
                      th F.
                      USA
            Ｋ○○ Marvi.
                      th F.
                      USA
            甲ｇ○ Kathr.
                      th F.
                      USA
            甲丁 Ming W.
                      th F.
                      USA
            Ｄ○ Janice.
                      th F.
                      USA
            甲Ｒ John C.
                      th F.
                      USA
            甲未○ Malco.
                      th F.
                      USA
            ｑ○○ Arman.
                      th F.
                      USA
            甲Ｏ○ John .
                      9001.
            甲Ｎ Willia.
                      9001.
            甲Ｉ○ Richa.
                      9001.
            甲Ｋ○ David.
                      9001.
            Ｉ○ Richar.
                      A 90.
            甲Ｊ○ Barry.
                      A 90.
            甲丙 Gary L.
                       000.
            Ｃ○○ Thoma.
                      San .
            甲ｖ○ Peter.
                      San .
            甲戌○ Susan.
                      San .
            甲Ｆ○ Alfre.
                      n Fr.
            乙庚○ Charl.
                      V 89.
            地○ Joseph.
                      n Fr.
            甲玄 Cecil .
                      n Fr.
            Ｄ○尼 Melvi.
                      n Fr.
            Ｌ○ Robert.
                      n Fr.
            甲Ｃ○ David.
                      n Fr.
            Ｂ○○ Thoma.
                      n Fr.
            ｃ○ Leavy
                      n Fr.
            ｚ○ Trott
                      n Fr.
            乙寅 Cole B.
                      n Fr.
            甲ｂ○ Willi.
                      .C. .
            甲ｎ○ Sandr.
                      .C. .
            戌○○ Antho.
                      .C. .
            ｋ○ Anthon.
                      .C. .
            ｍ○ David .
                      .C. .
            甲Ｄ○ Clare.
                      .C. .
            甲ｚ○ Ruth .
                      .C. .
            Ｇ○○ Steph.
                      .C. .
            ａ○ Christ.
                      .C. .
            甲ｏ○ Mark .
                      OR P.
                      NEX .
            丑○○ Antho.
                      y, N.
            Ｓ○○ Ann M.
                      y, N.
            辛○○ Paul .
                      y, N.
            甲宙 Edward.
                      y, N.
            子○○ Antho.
                      y, N.
            甲亥 Judith.
                       U.S.
            ｄ○○ Josep.
                       U.S.
            玄○○ Georg.
                       U.S.
            Ｑ○ Howard.
                       U.S.
            甲地○ Carme.
                       U.S.
            ｔ○○ Richa.
                       U.S.
            乙子○ Alber.
                       U.S.
            ｖ○ Stuart.
                       U.S.
            Ｕ○○ Suzan.
                       U.S.
            丑○○ Antho.
                       U.S.
            Ｓ○○ Ann M.
                       U.S.
            辛○○ Paul .
                       U.S.
            甲宙 Edward.
                       U.S.
            子○○ Antho.
                       U.S.
            甲ｘ○ Micha.
                      ny, .
            甲申○ John .
                      fess.
                      Depa.
            甲巳○ R. Ke.
                      07 U.
            ｗ○ Mary A.
                      Stre.
                      17 U.
            甲Ａ Caroly.
                      Stre.
                      17 U.
            甲Ｕ○ Lynne.
                      Stre.
                      17 U.
            甲Ｙ○ WILMA.
                      Wash.
            甲天○ R. CR.
                      Wash.
            ｘ○○ DORIS.
                      Wash.
            ｌ○○ Henry.
                      t of.
                      nue,.
            甲卯威 Nancy.
                      t of.
                      nue,.
            甲ｈ Tammy .
                      t of.
                      nue,.
            亥○○ Eliza.
                      ict .
                      tuti.
            ｅ○ Robert.
                      ict .
                      tuti.
            甲ｄ○ Patri.
                      ict .
                      tuti.
            甲酉○ Micha.
                      ict .
                      tuti.
            甲ｙ○ Laure.
                      ict .
                      tuti.
            乙己○ A. Ra.
                      ict .
                      tuti.
            壬○ Merric.
                      ict .
                      tuti.
            甲Ｐ○ Harry.
                      ict .
                      tuti.
            乙卯○ Sente.
                      ion .
                      001 .
            甲ｃ○ Hende.
                      ion .
                      001 .
            己○ Tatel
                      ion .
                      001 .
            乙丑 Franci.
                      C 20.
            甲庚 Pam Tw.
                      , D..
            乙甲○ Jan H.
                      , D..
            甲卯 Hldane.
                      , D..
            ｏ○○ Glenn.
                      , D..
            甲Ｑ Giles .
                      , D..
            甲戊 Taulin.
                      , D..
            甲丑○ Paul .
                      , D..
            甲黃○ S. Ja.
                      , D..
            乙壬○ Alan .
                      , D..
            Ｗ○○ Raymo.
                      , D..
            甲ａ Randal.
                      , D..
            酉○○ Alvin.
                      , D..
            Ｅ○○ Willi.
                      , D..
            癸○○ Arthu.
                      , D..
上列上訴人不服臺灣花蓮地方法院中華民國92年8月20日92年自
字第30號判決，提起上訴，本院判決如下：
    主  文
上訴駁回。
    理    由
一、上訴意旨詳如上訴意旨狀（如附件）。
二、按自訴，應向管轄法院提出自訴狀為之。自訴狀應記載下列
    事項：一被告之姓名、性別、年齡、住所或居所，或其他足
    資辨別之特徵。二犯罪事實及證據並所犯法條。前項犯罪事
    實，應記載構成犯罪之具體事實及其犯罪之日、時、處所、
    方法。自訴狀應按被告之人數，提出繕本。且不得提起自訴
    而提起者，應諭知不受理之判決，刑事訴訴訟法第320條、
    第334條均定有明文。
三、經查：
（一）本件上訴人於原審提起自訴，其自訴狀所載之地址為臺北
      郵政117之317號信箱，原審法院已依自訴狀所載之該地址
      為送達，惟送達證書均於93年1月14日招領逾期退回，此
      有原審法院卷一第33頁至第36頁之公文封及送達證書附卷
      可稽，故即令上訴人自行陳報之通訊地址亦有無法送達之
      情形，其起訴程序自有未備。
（二）且依自訴及上訴狀所載被告共有189人，其中僅4名於我國
      有住所，然未有年籍資料，其餘姓名僅列譯名及英文名字
      (亦有僅有名字，無姓氏者如ｃ○Leavy、ｚ○Trott、乙
      卯○Sentelle、甲ｃ○Henderson及己○Tatel），且僅記
      載美國之地址，亦未載明該等被告之確實年齡或其他足資
      辨別之特徵，且自訴及上訴狀內既乏個別犯罪事實、證據
      並所犯法條，對被告等人究涉犯何罪，其具體事實、犯罪
      之日、時、處所及方法等均未記載，甚或我國有無管轄權
      ，亦未提出具體事證，又所提自訴狀亦未依被告人數具繕
      本，且述及之罪名包括其非犯罪直接被害人而不得提起自
      訴之瀆職罪名，上開未具備事項既含犯罪事實之絕對必要
      記載事項，及不得提起自訴之事項，故無法命補正，原審
      乃認其欠缺訴訟要件，未裁定命補正，而為自訴不受理之
      判決。
（三）揆諸上開規定，原審所為不受理判決，核無不當，上訴意
      旨仍執前詞，指原審未依法送達及未命補正，其上訴為無
      理由，爰不經言詞辯論判決駁回之。
四、至就上訴理由狀所載之另案併案部分及法官應予迴避等，具
    與上開上訴內容無涉，併予敘明。
五、據上論斷，爰依刑事訴訟法第368條、第364條、第343條、
    第303條第1款、第307條，判決如主文。
中     華     民    國    95    年    5    月    30   日
                          審判長法  官  何方興
                                法  官  林德盛
                                法  官  王紋瑩
以上正本證明與原本無異。
如不服本判決，應於送達後10日內，向本院提出上訴狀。其未敘
述理由者，並應於提出上訴狀後10日內向本院補提理由狀 (須附
繕本)。
                                書記官  吳家瑩
中     華     民    國    95    年    5    月    30   日


司法院資訊處製作；財團法人民間司法改革基金會備份。
